cs: Světa a zvuky aut na hraní: Světla a zvuky; Pouze světla; Bez efektů; Pouze zvuky; Jiné
nb: Spill av billys og -lyder: Lys og lyder; Kun lys; Ingen effekter; Kun lyder; Annet
fr: Effets lumineux et sonores du véhicule miniature: Sons et lumières; Lumières uniquement; Sans effets; Sons uniquement; Autre
it: Luci e suoni del veicolo giocattolo: Luci e suoni; Solo luci; Nessun effetto; Solo suoni; Altro
pl: Światła i dźwięki pojazdu do zabawy: Światła i dźwięki; Tylko światła; Bez efektów; Tylko dźwięki; Inne
ko: 장난감 차량 조명 및 소리: 조명 및 사운드; 조명만; 효과 없음; 사운드만; 기타
hr-HR: Reproduciraj svjetla i zvukove vozila: Svjetla i zvukovi; Samo svjetla; Bez efekata; Samo zvukovi; Ostalo
vi: Phát đèn và âm thanh xe cộ: Có đèn và âm thanh; Chỉ có đèn; Không có hiệu ứng; Chỉ có âm thanh; Khác
sk-SK: Hračkárske svetlá a zvuky vozidla: Svetlá a zvuky; Len svetlá; Bez efektov; Len zvuky; Iné
pt-BR: Veículo de brinquedo luzes e sons: Luzes e sons; Apenas luzes; Sem efeitos; Apenas sons; Outro
ja: おもちゃの乗り物のライトとサウンドを再生します: 光と音; 光のみ; エフェクトなし; 音のみ; その他
zh-TW: 玩具車燈光和音效: 聲光; 僅燈光; 無特效; 僅音效; 其他
bg-BG: Светлинни и звукови ефекти на играчката превозно средство.: Светлини и звуци; Само светлини; Без ефекти; Само звуци; Други
el: Παιχνίδια φώτων και ήχων οχημάτων: Φώτα και ήχοι; Μόνο φώτα; Χωρίς εφέ; Μόνο ήχοι; Άλλο
tr: Oyuncak araç ışık ve ses özellikleri: Işıklar ve sesler; Sadece ışıklar; Efekt yok; Sadece sesler; Diğer
zh-CN: 玩具车灯光音效: 声光效果; 仅发光; 无特效; 仅发声; 其他
ru: Свет и звук игрового транспорта: Свет и звук; Только свет; Без эффектов; Только звук; Другое
en: Play vehicle lights and sounds: Lights and sounds; Lights only; No effects; Sounds only; Other
th: เล่นไฟและเสียงของยานพาหนะ: ไฟและเสียง; ไฟเท่านั้น; ไม่มีเอฟเฟกต์; เสียงเท่านั้น; อื่นๆ
fi: Leluajoneuvon valot ja äänet: Valot ja äänet; Vain valot; Ei tehosteita; Vain äänet; Muu
ro-RO: Redarea luminilor și a sunetelor vehiculului: Lumini și sunete; Doar lumini; Fără efecte; Doar sunete; Altele
da: Legekøretøjs lys og lyde: Lys og lyd; Kun lys; Ingen effekter; Kun lyd; Andet
sv: Leksaksfordonets ljus och ljud: Ljus och ljud; Endast ljus; Inga effekter; Endast ljud; Övrigt
sl-SI: Luči in zvoki igralnega vozila: Luči in zvoki; Samo luči; Brez učinkov; Samo zvoki; Drugo
de: Fahrzeuglichter und -geräusche abspielen: Lichter und Sound; Nur Lichter; Keine Effekte; Nur Sound; Sonstige
nl: Speelvoertuig licht en geluid: Licht en geluid; Alleen licht; Geen effecten; Alleen geluid; Overig
lt-LT: Žaislinės transporto priemonės šviesos ir garsai: Šviesos ir garsai; Tik šviesos; Be efektų; Tik garsai; Kita
pt-PT: Reproduza luzes e sons de veículos: Luzes e sons; Apenas luzes; Sem efeitos; Apenas sons; Outro
hu: Játékjármű fény- és hangeffektjei: Fény és hang; Csak fény; Nincs effekt; Csak hang; Egyéb
es: Luces y sonidos del vehículo de juguete: Luces y sonidos; Solo luces; Sin efectos; Solo sonidos; Otro